【裁判字號】    94,訴,3345
【裁判日期】    950302
【裁判案由】    偽造文書等
【裁判全文】
臺灣高雄地方法院刑事裁定              94年度訴字第3345號
公  訴  人  臺灣高雄地方法院檢察署檢察官
被      告  甲○○
                    號
選任辯護人  廖虹羚律師
            梁智豪律師
上列被告因偽造文書等案件（臺灣高雄地方法院檢察署94年度偵
緝字第2049號、第2050號），及移送併案審理（臺灣高雄地方法
院檢察署94年度偵字第24746 號、第25199 號、95年度偵字第48
08號、臺灣士林地方法院檢察署94年度偵字第1679號），本院裁
定如下：
    主  文
甲○○自民國玖拾伍年月伍日起延長羈押貳月，並禁止接見及
通信。
具保停止羈押及解除禁見之聲請均駁回。
    理  由
一、被告甲○○因偽造文書等案件，前經本院於民國94年10月5
    日訊問後，認其犯罪嫌疑重大，而有事實足認為有湮滅、偽
    造、變造證據或勾串共犯或證人之虞，而有羈押之必要，依
    刑事訴訟法第101 條第1 項第2 款之規定執行羈押禁見在案
    ，嗣於95年1 月5 日起延長羈押，並禁止接見及通信。
二、被告聲請意旨略以：被告對檢察官起訴之犯罪事實，均已坦
    承不諱，共同被告鄭益勝部分亦已起訴，其等犯罪事實均經
    確定，而無串證之虞，被告亦就某真實姓名年籍均不詳，綽
    號「阿明」者所涉犯罪情節供承明確，其與「阿明」無串證
    之必要及可能，為此依刑事訴訟法第110 條具保停止羈押。
    另被告既已就自身涉案情節有所交代，實無繼續禁止接見、
    通信之必要，爰依法聲請解除禁止接見、通信云云。
三、茲本院認被告甲○○因偽造文書等案件，前經本院訊問後，
    認所犯係刑法第212 條之偽造特種文書罪、第216 條、第21
    2 條之行使偽造特種文書罪、第216 條、第210 條之行使偽
    造私文書罪、第216 條、第211 條行使偽造公文書、第339
    條第1 項之詐欺取財罪及349 條第1 項、第2 項之收受、故
    買贓物罪，犯罪嫌疑重大，有事實足認為有湮滅、偽造、變
    造證據或勾串共犯或證人之虞，而有羈押之必要，依刑事訴
    訟法第101 條第1 項第2 款之規定予以羈押，並禁止接見通
    信在案。而被告經起訴之偽造文書等犯行，為其所自白不諱
    ，核與證人鄭益勝等人證訴情節相符，復有卷附物證、書證
    可稽，其犯罪嫌疑自屬重大。再查，被告將竊取贓車及實際
    從事偽造文書等犯行，推由「阿明」承擔，就其與「阿明」
    間有何犯意聯絡及行為分擔皆避重就輕，就車輛來源亦供述
    不清，而被告本以「阿明」之行動電話號碼存在其手機中，
    若經具保停止羈押，可以協助找尋「阿明」為詞，然經本院
    當庭勘驗被告行動電話結果，被告又以忘記「阿明」行動電
    話號碼置辯（見本院95年3 月1 日準備程序筆錄），所述前
    後顯係矛盾，被告依此聲請具保停止羈押，顯係遁詞，「阿
    明」既未到案，被告猶拒提供「阿明」年籍資料及聯絡方式
    ，應認尚有勾串共犯或證人之虞；另臺灣士林地方法院檢察
    署94年度偵字第1679號就被告與黃舜卿、許義成及吳泯憲共
    同基於意圖為自己不法之所有之概括犯意聯絡，竊取簡明彥
    等人所有之車輛，共組偽造文書集團，以偽造、變造所竊車
    輛車身號碼、引擎號碼，及偽造乙○○等人之國民身分證等
    方式，轉售得利部分犯行移送本院併案審理，該部分事實為
    被告所否認，為案經證人吳泯憲、陳建龍於警詢、偵訊、證
    人黃舜卿、謝明忠、林振國及易金輝等人於警詢時證述綦詳
    ，並有扣案物證、書證可資佐證，被告此部份犯行，犯罪嫌
    疑亦屬重大，而證人吳泯憲、陳建龍、黃舜卿、謝明忠、林
    振國及易金輝等人既未經詰問，其等於前開警詢、偵訊時亦
    有互為推諉卸責之相，是有事實足認有勾串共犯或證人之虞
    。再被告另涉車牌號碼7913-FW 號自用小客車偽造文書等案
    件，業經被告於警詢時供承不諱，並於本院審理時請求併案
    審理在案，被告所涉該部分偽造文書犯行既尚未偵結，應有
    事實足認為尚有湮滅、偽造、變造證據之虞，是應予羈押之
    原因及必要依然存在，此外，復查無刑事訴訟法第114 條各
    款所規定之情形，遂認被告前開羈押原因尚未消滅。從而聲
    請人聲請具保停止羈押，自屬無據，應予駁回。
四、另本院審酌被告與「阿明」、吳泯憲、陳建龍、黃舜卿、謝
    明忠、林振國及易金輝等人間，有上開事實足認互有勾串之
    虞，其情形並未消滅，且本案準備程序尚未終結，檢察官、
    被告及辯護人均尚未完成調查證據之聲請，而被告與鄭益勝
    、「阿明」、吳泯憲、陳建龍、黃舜卿、謝明忠、林振國及
    易金輝等人，就本案偽造文書等犯行，究有如何之犯意聯絡
    與行為分擔，事實仍待釐清，須藉由鄭益勝、「阿明」、吳
    泯憲、陳建龍、黃舜卿、謝明忠、林振國及易金輝等人以證
    人身分進行交互詰問，以明實情。於未進行交互詰問前，如
    解除禁止接見、通信，客觀上存有被告與共同被告間之利害
    考量，而有相互勾串及勾串證人之疑慮，將有礙審判之進行
    ，本院認被告禁止接見、通信原因尚未消滅，所請解除禁止
    接見、通信，自難准許。
五、又本院以羈押期間，即將屆滿，被告之羈押原因仍然存在，
    認有繼續羈押之必要，應自95年3 月5 日起，延長羈押2 月
    ，並禁止接見及通信。
六、爰依刑事訴訟法第220 條、第108 條第1 項、第2 項，裁定
    如主文。
中    華    民    國    95    年    3     月    2     日
                  刑事第九庭審判長法  官  張世賢
                                  法  官  陳建和
                                  法  官  謝梨敏
以上正本證明與原本無異。
如不服本裁定，應於送達後5日內，向本院提出抗告狀。
中    華    民    國    95    年    3     月    2     日
                                  書記官  林志衡


司法院資訊處製作；財團法人民間司法改革基金會備份。
